

VANESSA ROUX

Développeuse Web et Gestion de projet

- LE VILLAGE 31160 CABANAC CAZAUX PERMIS -B
- 06 27 28 81 87 05 61 94 97 33
- vanessa.roux891@orange.fr
- https://vanoux.github.io/

A PROPOS

J'ai 1 an d'expérience en programmation web et gestion de projet dans le cadre de la pédagogie active de l'École Régionale du Numérique Simplon et des mises en situation avec divers projets pédagogiques ainsi que le stage pratique de 2 mois.

Passionnée par la nature et l'astronomie. Le sport tel que la randonnée et le Taï Chi Chuan. Ainsi que les nouvelles technologies et les logiciels libres.

Polyvalente

Autonome

Esprit d'équipe

Relationel Rigoureuse

COMPÉTENCES

★ GESTION DE Git/Github - Trello - Taîga - Pokrex - Google PROJET drive - Outils Framasoft

FRONT-END HTML - CSS - Css Bootstrap / Bulma -JAVASCRIPT - VUE.js - Librairies js -Twig

BACK-END PHP - Framework Symfony / Laravel - Sylius

E-commerce - NodeJs - API Google

CMS Wordpress - Jimdo

BASE DE Sql / MySql - ORM Doctrine & Eloquent DONNÉE

EXPÉRIENCES

DÉCEMBRE 2018 - FÉVRIER 2019 AGENCE NATIVE WEB

Stage Développement Web & Gestion de projet -> Création d'un site web dynamique avec interface administrateur et publication de contenu avec PHP Symfony www.sophrologue-labat.fr

AVRIL 2018 - MARS 2019 E.R.N SIMPLON OCCITANIE - SAINT GAUDENS

Formation au titre professionnel de niveau 3 / bac+2 "Développeur/se web et web mobile"

- -> Maison de l'avenir de Saint Gaudens : Création d'un site web mobile de type réseaux social d'entraide pour les ateliers du Répar'Café.
- -> Office du tourisme de Saint Gaudens : Création d'un prototype web mobile d'un jeu de piste autour du patrimoine.
- -> Toulouse Football Club supporters : Création d'une application mobile prototype et d'un site web pour la gestion administrateur.

2003 À 2017

Accueil en Chambre d'hôtes - Gîtes - Fermes avec animation / réception et services Travaux paysagers - Entretiens de l'espace rural Production Horticole - Pépinière - Maraichère

DIPLÔMES / CERTIFICATIONS

2019 TITRE CERTIFICATION PROFESSIONNEL **OPQUAST** DEVELOPPEUR WEB & WEB MOBILE

Simplon.co

Saint Gaudens

Bonnes Pratiques en

Qualité web Niveau avancé FIA Scientifique

BPREA Maraichage

CAP Travaux paysagers

2006

CS Tourisme rural